臺灣高等法院刑事判決
111年度侵上訴字第178號
上  訴  人  
即  被  告  吳鴻賓



選任辯護人  曾允斌律師（法律扶助）
上列上訴人即被告因妨害性自主案件，不服臺灣新北地方法院11
0年度侵訴字第68號，中華民國111年4月20日第一審判決（起訴
案號：臺灣新北地方檢察署109年度偵字第42013號），提起上訴
，本院判決如下：
    主  文
上訴駁回。
    事  實
一、吳鴻賓與代號AD000-A109493號女子（民國92年9月生，真實
    姓名年籍詳卷，下稱Ａ女，惟無證據證明吳鴻賓知悉A女未滿
    18歲）互不相識，吳鴻賓因與Ａ女前男友莊○○（真實姓名年
    籍詳卷）為朋友，自莊○○母親廖○○（真實姓名年籍詳卷）處
    獲悉莊○○與Ａ女甫分手男友李○○（真實姓名年籍詳卷）因Ａ女
    產生糾紛，廖○○有意尋找Ａ女出面解決紛爭，吳鴻賓遂於109
    年10月1日12時15分許，先以通訊軟體臉書Messenger（下稱
    Messenger）暱稱「金知曉」與Ａ女聯繫，稱其受廖○○委託，
    找Ａ女出來當面解決等語，Ａ女不疑有他而應允，吳鴻賓遂於
    同日18時至18時30分許，駕駛車牌號碼000-0000號自用小客
    車前往Ａ女位在新北市○○區住處（地址詳卷），搭載Ａ女返回
    吳鴻賓在新北市○○區○○○路00號0樓雅房（即無衛浴廁所之房
    間，下稱本案房間）租屋處。吳鴻賓於同日19時許，在本案
    房間內，竟基於強制性交之犯意，先強行擁抱Ａ女欲親吻，
    經Ａ女阻擋並藉故至本案房間外廁所躲避，過程中吳鴻賓不
    斷催促Ａ女，Ａ女不得已走出廁所返回本案房間後，吳鴻賓復
    拉Ａ女至床上強行擁抱並將手伸入Ａ女衣服內抓其胸部。嗣被
    告以其手機聯繫廖○○，並以擴音方式讓Ａ女與廖○○視訊通話
    ，Ａ女因畏懼吳鴻賓而不敢向廖○○求救，待Ａ女與廖○○視訊結
    束後，吳鴻賓復承前開強制性交同一犯意，假借按摩名義要
    求Ａ女拉起上衣及脫去外褲，並先撫摸Ａ女腹部後往下以手指
    插入Ａ女陰道，Ａ女以手推開吳鴻賓，但仍遭吳鴻賓壓制，吳
    鴻賓復以陰莖插入Ａ女陰道及肛門內，而以此強暴方式違反Ａ
    女之意願對Ａ女強制性交得逞。嗣Ａ女趁吳鴻賓之室友返回之
    際，藉機離開該處，並將上情告知李○○，經李○○勸說後報警
    處理，始悉上情。
二、案經Ａ女訴由新北市政府警察局蘆洲分局報告臺灣新北地方
    檢察署檢察官偵查起訴。
    理  由
壹、程序部分
一、性侵害犯罪防治法所稱性侵害犯罪，係指觸犯刑法第221條
    至第227條、第228條、第229條、第332條第2項第2款、第33
    4條第2項第2款、第348條第2項第1款及其特別法之罪；又行
    政機關、司法機關及軍法機關所製作必須公示之文書，不得
    揭露被害人之姓名、出生年月日、住居所及其他足資識別被
    害人身分之資訊，性侵害犯罪防治法第2條第1項、第12條第
    2項分別定有明文。另性侵害犯罪防治法第12條所定其他足
    資識別被害人身分之資訊，包括被害人照片或影像、聲音、
    住址、親屬姓名或其關係、就讀學校與班級或工作場所等個
    人基本資料，性侵害犯罪防治法施行細則第6條亦規定甚明
    。查本案被告吳鴻賓係涉犯刑法第221條第1項之罪名經檢察
    官提起公訴，核屬性侵害犯罪防治法規定之性侵害犯罪，本
    院所製作之本案判決係屬必須公示之文書，為避免被害人身
    分遭揭露，依上開規定，對於本案告訴人Ａ女、Ａ女前男友莊
    ○○及其母親廖○○、胞姊甲○○、Ａ女案發時甫分手之男友李○○
    等足資識別身分之資訊，均予以隱匿並註明參照卷內事證，
    合先敘明。
二、證據能力：　
　　本判決下述所引用上訴人即被告吳鴻賓（下稱被告）以外之
    人於審判外之陳述，檢察官、被告及其辯護人於本院準備程
    序對該等證據能力表示沒有意見（見本院卷第73頁），且迄
    言詞辯論終結前被告亦未聲明異議，本院審酌前開證據資料
    作成時之情況，尚無違法不當及證明力明顯過低之瑕疵，而
    認為以之作為證據應屬適當，依刑事訴訟法第159條之5規定
    ，均認有證據能力。至認定本案犯罪事實之其餘證據，並無
    證據證明係違背法定程序所取得，亦無顯有不可信之情況，
    且經本院於審理期日合法調查，該等證據自得作為本案裁判
    之資料。
貳、實體部分
一、認定犯罪事實所憑之證據及理由：
(一)訊據被告固不否認有於109年10月1日12時15分以Messenger
    暱稱「金知曉」傳訊Ａ女，經Ａ女於同日15時58分回覆後，雙
    方約定見面並於18時至18時30分許駕車搭載Ａ女返回其住處
    等事實，惟矢口否認有何強制性交犯行，辯稱：案發當天是
    廖○○要我去找Ａ女出來講Ａ女跟莊○○的事情，我到Ａ女住處載
    她時有表示要載Ａ女到莊○○住處，但Ａ女拒絕，並表示要到我
    住處，我不知道Ａ女為何要來我住處，但抵達我家後，我就
    以手機打給廖○○，由廖○○與Ａ女視訊對話，因我上班很累，
    就躺床上睡覺，直到Ａ女吵醒我要求我幫她按摩，我幫她捶
    肩膀後就繼續睡覺，之後Ａ女再與廖○○視訊對話，講完後，Ａ
    女就吵醒我說要離開；我跟Ａ女並無其他肢體接觸，案發後
    李○○有打電話給我要幫Ａ女要錢云云（見原審卷第66頁、本
    院卷第72頁）。辯護人則為被告辯護稱：被告是109年10月1
    日12時許才與Ａ女取得聯繫，本要前往找廖○○，但因時間無
    法搭上，才去被告住處等待，倘Ａ女真有受到性侵害，何以
    在跟廖○○視訊過程全無求救動作，且Ａ女當日23時離開時，
    有遇到被告室友林可萱、陳世偉，但室友均未發現Ａ女情緒
    或神情有異樣，翌日Ａ女尚且與被告有長達9分鐘、13分鐘的
    通話，可見被告並無對Ａ女為不禮貌的行為；另廖○○雖稱與Ａ
    女視訊時，有看到Ａ女表情怪異，但與Ａ女所稱與廖○○視訊結
    束後才遭被告性侵一節歧異；至於鑑定報告並未採集到被告
    之精液細胞卻有被告之DNA細胞，懷疑有可能是Ａ女以被告的
    細胞去做侵入的動作才會產生這樣檢體的鑑定結果；Ａ女事
    前及事後之態度均甚可疑，尚難以Ａ女之指述採為被告不利
    之認定等語（見本院卷第72、97、106頁）。
(二)經查：　　
　⒈被告與Ａ女於本案案發前互不相識，於109年10月1日12時15分
    許，先以Messenger暱稱「金知曉」傳訊予Ａ女，Ａ女於同日1
    5時58分許回覆訊息後，被告於同日18時至18時30分許，駕
    駛車牌號碼000-0000號自用小客車前往Ａ女位於新北市○○區
    住處，搭載Ａ女返回本案房間，至同日23時、翌日0時許Ａ女
    單獨離開被告住處期間，Ａ女曾與廖○○視訊通話，被告亦曾
    幫Ａ女按摩等情，業據被告於警詢、偵訊、原審準備程序及
    審理時供承在卷（見偵卷第12、199、201頁、原審卷第65至
    66、68、201頁），核與證人即告訴人Ａ女於警詢、偵訊及原
    審審理、證人廖○○於原審審理時證述（見偵卷第16至17、20
    、93至99頁、原審卷第116至118、120、122、123、139至14
    1頁）、證人林可萱、陳世偉於警詢時之證述（見偵卷第152
    、156頁）相符，並有google街景圖2張、被告與Ａ女之Messe
    nger對話紀錄翻拍照片7張、LINE對話紀錄翻拍照片3張、被
    告之臉書主頁翻拍照片1張附卷可稽（見偵卷第37至61頁）
    ，此部分事實，堪以認定。
　⒉被告對Ａ女為強制性交之犯罪事實，業據證人Ａ女先後證述如
    下：
　⑴於警詢時證稱：我不認識被告，被告於109年10月1日下午以M
    essenger暱稱「金知曉」私訊我表示莊○○的家長委託他來找
    我，因為我前男友李○○跟莊○○之前有糾紛，係因我而起，需
    要我出面處理，所以我就答應被告出來，當天晚上大約6點
    左右，被告駕駛一輛自小客車來新北市○○區載我，我上車後
    以為是要去莊○○家談事情，結果在開車途中被告表示因其哥
    哥要用車，需要回家換車，所以大概於晚上7點多，就直接
    去新北市○○區的被告住處，被告進去本案房間後，逕自躺在
    床上，並請我坐在床邊，然後被告突然把我抱過去躺在床上
    ，試圖親我，我有推開被告，被告的手有直接伸進我衣服裡
    面，摸我胸部，試圖解我褲子，但因為我有繫皮帶，所以未
    能成功；當時我嚇到，然後我假借上廁所名義要帶手機去，
    但遭被告制止攜帶手機，後來被告用他自己的手機打給莊○○
    的母親廖○○，讓我與廖○○視訊通話，講完電話後，被告就開
    始跟我聊天，而後我友人因擔心我的安危所以有打電話給我
    ，但被告要我用擴音接聽，我便無法順利求救。聊一聊之後
    ，被告又把我拽過去抱著躺在床上，試圖親我並且不讓我起
    身，後來就假借幫我按摩名義，一開始先按我肚子，要我把
    上衣及內衣拉起來，接著又要求我將褲子及內褲拉往下一些
    ，以方便按摩，最後就全部脫掉，被告就用手撫摸我胸部及
    外陰部，並且以手指進入我陰道，最後人就壓到我身上，並
    問我能否不要帶保險套，我有搖頭，被告就帶上保險套後，
    以陰莖進入我陰道及肛門；當時我很緊張、被嚇到，被告又
    說他不喜歡女生哭，哭的話會踩到底線，這樣子他會發飆，
    並且不幫我處理莊○○這件事，我不敢激怒被告，但過程中我
    都有試圖推開被告，可是被告力氣太大，我無法推開等語（
    見偵卷第16至18、25頁）。
　⑵於109年12月29日偵訊中證稱：我先前從未跟被告聯絡過，彼
    此也不認識，但被告於109年10月1日下午，以Messenger暱
    稱「金知曉」密我，我問被告怎麼了，被告就打電話過來說
    是我現任男友因為我而想要打我前任男友，前任男友家人也
    在場，他家人說想要找我，我沒有多想，就以為是我前任男
    友的家長要找我，我想說過去解釋並道歉，被告就說要來載
    我過去，大約是當天晚上6點到6點30分之間，被告就開車到
    我家樓下載我，在路上被告說他哥哥要用車、中途需要換車
    ，所以車子就直接開到○○的被告住處，我到被告住處時，被
    告叫我進去本案房間，被告坐在床上，叫我坐在床邊，我坐
    下後，被告就直接拉住我的手抱住我，我當下嚇傻，被告想
    親我，我就用手放在胸前擋住，我感覺不對勁就藉機去廁所
    ，想帶我手機去求救，但被告看見我要帶手機時就瞬間變臉
    ，變得很兇，我感覺拿走手機會遭被告毆打，所以就沒拿到
    手機，我進去本案房間外的廁所後，被告就一直在廁所外面
    問我好了沒，後來我從廁所出來返回本案房間，被告就一直
    跟我聊天，並且還是有親我抱我的舉動，那時候我嚇到快哭
    ，被告就叫我說不要哭，被告又變臉，被告的手有伸進去我
    衣服跟內衣裡面抓我胸部，被告試著要解開我褲子皮帶，但
    我皮帶不好解開，約莫晚上8點多左右，我前任男友的媽媽
    跟我視訊，我試圖想要求救，但被告在旁邊，所以我不敢求
    救，而前任男友的媽媽有看到我臉色怪怪的，之後視訊結束
    ，被告跟我閒聊並假借按摩名義，叫我脫衣服，我就自己把
    衣服拉上面一點，但被告主動用手將我衣服拉更上面，後來
    被告說要按摩比較下面、大約腹部的位置，所以我才將褲子
    脫掉，之後被告抱我抱的很死，我雙手被壓在胸口，我有試
    著想推開被告，但我推不動被告，接著被告就直接用手指很
    大力的伸進去我陰道，後來被告起身脫褲子，並問我能否不
    戴保險套，我說不可以，被告就去拿保險套戴上他的陰莖，
    再用陰莖插入我陰道跟肛門，當時我已經是嚇傻的狀態等語
    （見偵卷第93至103頁）。
　⑶於110年4月27日偵訊中證稱：我是因為被告要把車鑰匙給他
    哥哥，我才會跟被告上樓到被告的住處，而在被告住處時，
    一開始我在客廳，我就覺得怪怪的，因為被告明明只要跟他
    哥換鑰匙就可以走了，但卻進去本案房間，並叫我進去本案
    房間，我進去後，被告躺在床上，叫我過去坐，我想說只是
    坐著，就坐在床的邊邊，被告卻突然坐起來，抓著我的手把
    我拉過去，之後被告直接抱著我，我嚇傻，被告親我的時候
    我手放在胸前，正好擋著他，然後被告就說不能親嗎，我當
    下嚇傻就說不行，後來被告一直抱著我，我有試圖要用擋在
    胸前手臂推他，但被告力氣比較大所以推不開，我就說要去
    廁所，本想帶手機去廁所找人求救，但被告看到後臉就直接
    變了，表情變得很兇，叫我不要帶手機，語氣也變得很沉重
    ，好像我如果帶手機的話會被打，我感覺下一秒會被打，所
    以我就沒帶手機，進去廁所時，被告就在外面一直問說好了
    沒，我恐慌感越來越重，雖然想拖延但還是要面對現實，我
    出去廁所後，被告一樣又把我拉過去，抱我、親我，但一樣
    沒親到，後面我有嚇到，被告就一直來跟我聊天想降低我的
    防禦心，還假裝他會按摩要幫我按摩（A女因情緒無法繼續
    陳述，檢察官諭知休息5分鐘），就叫我把上衣拉起來，我
    沒有想太多就把衣服拉起來，露出肚子，後來被告就叫我拉
    到胸部下緣再上面一點的位置，被告就說大概要按摩腹部，
    褲子會擋到，要我把褲子脫掉，我就把外褲脫掉，被告一開
    始有按摩我腹部，後來手越伸越下去，手有進去到我陰道裡
    面，這時我有反抗，但我推不開被告，之後被告就直接跨上
    來，還問我要不要戴保險套，我說要之後，被告就拿出保險
    套戴在陰莖上，並直接插入我陰道，在這過程中我想推開他
    ，但是已經不知道怎麼辦，我以為只有陰道這樣，結果連肛
    門也被插入，後來我有離開被告住處，我是邊哭邊打電話找
    朋友求救，我不敢跟他們講我被性侵害，因為我覺得他們可
    能會用異樣眼光看待我，我本來沒打算報案，因為我情緒崩
    潰，又加上我覺得我很難去開口，所以才跟當時剛分手的男
    友李○○講，我因為這件事情得憂鬱症，且被告放話威脅，讓
    我不敢出門也不願意去學校，所以休學，這個案子快半年了
    ，我情緒越來越不穩定，在今天開庭前已經3天沒睡覺，一
    直持續失眠，心理壓力很大等語（見偵卷第225至229頁）。
    　
　⑷於原審審理時證稱：被告於109年10月1日用Messenger暱稱「
    金知曉」跟我聯繫，當時被告講莊○○跟李○○兩個人因為我的
    事情吵架，李○○去嗆莊○○的家長廖○○，廖○○不滿，所以請被
    告來找我，被告說要來我家載我去廖○○家跟對方談，我沒有
    想太多就答應，被告開車來接我的時候就直接開車回他自己
    住處，大約當天晚上7點左右到被告住處，他說要把車鑰匙
    給他哥，因為他哥要開車，我以為他給車鑰匙後要拿機車鑰
    匙就直接走，結果被告就進本案房間，也叫我進去本案房間
    ，一開始我說不要，但他就一直要我進去，我進去之後是待
    在比較靠近門那邊，他就叫我到床上坐，我坐在床的邊邊時
    被告就把我拉過去，抱住我且想要親我，我嚇到後將手擋在
    胸前擋住，沒有讓被告親到，但被告力氣太大，我也離不開
    ，我就整個嚇傻，也不知道要怎麼辦，我有嘗試要拿手機去
    聯絡別人，請別人來把我帶走，被告就一直不讓我碰手機，
    我那時本來要拿手機去廁所，他就瞬間變臉叫我把手機放下
    ，我就有嚇到，我沒辦法就先把手機放下，躲去廁所後就一
    直在想要怎麼辦，被告後來就跑來敲廁所門叫我趕快出來，
    我就嚇到，後來就從廁所出來，廖○○跟被告有多次通話，我
    只有最後一通用被告手機跟廖○○視訊，被告在旁邊，但視訊
    畫面只看得到我，我不知道要怎麼跟廖○○求救說我遇到危險
    ，因為被告就拿著手機在我面前開視訊，手機的鏡頭是對著
    我（按此時檢察官詰問Ａ女，Ａ女沒有回答，審判長請Ａ女沉
    澱一下，情緒緩和好後再告知，Ａ女約過1分20秒後表示可以
    繼續陳述），視訊結束後，被告就跟我閒聊，我想說應該不
    會有第二次，後面有聊到我生理期不適，被告說他會按摩，
    說要幫我按摩肚子，那時我單純相信就答應，被告之後就說
    褲子要脫下來，我本來是想說應該只要解開就好，沒有想那
    麼多，但他叫我再往下拉一點，一開始是有按摩沒錯，可是
    到後面被告的手就有插到我陰道裡，被告就壓上來，還有問
    我要不要戴套，我完全嚇傻，被告就將陰莖插入我陰道及肛
    門，過程中因為被告壓在我上面且力氣很大，我沒有辦法反
    抗，後來被告室友有回來被告的住處，他們好像要跟被告一
    起出門，我就趁那時間自己離開被告住處，並且一直打電話
    求救，最後我有跟李○○講這件事，李○○叫我去報警等語（見
    原審卷第116至123、136、137頁）。
　⑸觀諸Ａ女關於為何至被告住處、遭被告強行抱住並試圖親吻、
    撫摸胸部，並經被告以手指插入陰道及陰莖插入陰道及肛門
    等被害基本情節始終證述不移，且由偵查及原審審理訊問過
    程中均有情緒不穩而暫休庭或休息後再行訊問之情形（見偵
    卷第226頁、原審卷第122頁），衡以證人Ａ女與被告間本不
    相識，並無仇隙恩怨，業據證人Ａ女證述明確（見原審卷第1
    30至131頁），並為被告所是認（見偵卷第13、197、199頁
    ），Ａ女於案發當時僅17歲，涉世未深，苟非親身經歷此事
    ，何須以此私密、不堪之事無端虛構捏造此事以設局陷害原
    不相識之被告之理，況且Ａ女於案發後間隔數月迄1年後於偵
    訊、原審審理時仍有負面之情緒反應，在在足徵Ａ女所為之
    上開證述內容，係非出於虛偽不實之詞。
　⒊再者，Ａ女於案發翌日即109年10月2日前往新北市立土城醫院
    （下稱土城醫院）驗傷採檢後，經送請內政部警政署刑事警
    察局鑑定結果：Ａ女內褲採樣褲底內層斑跡、外陰部棉棒、
    陰道深部棉棒檢出同一男性Y染色體DNA-STR型別，且與被告
    型別相符，不排除來自被告或與其具同父系血緣關係之人，
    此有疑似性侵害案件證物採集單、土城醫院受理疑似性侵害
    事件驗傷診斷書、警政署刑警局109年11月16日刑生字第000
    0000000000號、110年2月4日刑生字第1100006807號鑑定書
    各1份在卷可佐（見偵不公開卷第23至25、31至35頁、偵卷
    第115至118、183至186頁），又經原審法院詢以「被害人內
    褲、外陰部、陰道深部所採集男性Y染色體DNA-STR型別之可
    能性來源」時，經內政部警政署刑事警察局函覆以：「(一)
    依據本案鑑定結果，被害人外陰部棉棒、陰道深部棉棒，以
    酸性磷酸酵素法檢測結果均呈弱陽性反應，以顯微鏡檢均未
    發現精子細胞，以前列腺抗原檢測法檢測結果均呈陰性反應
    。酸性磷酸酵素為精液中含量極高之蛋白質，刑事鑑定實驗
    室以檢測該酵素活性作為篩檢精液斑跡可能存在處之初步檢
    測法，惟因女性陰道分泌物中亦含有低濃度之酸性磷酸酵素
    ，該檢測非精液斑確認性試驗，故綜合蛋白質及DNA檢測結
    果，研判上述該等證物可能不含精液或精液量微，至於所採
    集男性Y染色體DNA-STR型別之來源為何種體液或細胞，則無
    法研判。(二)依據本案鑑定結果，被害人内褲，以酸性磷酸
    酵素法檢測結果呈弱陽性反應，以顯微鏡檢未發現精子細胞
    ，以前列腺抗原檢測法檢測結果呈陽性反應。前列腺抗原為
    人體内前列腺所製造之一種蛋白質，在精液中含量較其他體
    液高出數百倍，故研判被害人内褲所採集男性Y染色體DNA-S
    TR型別來自男性精液之可能性高」等語，有該局110年11月1
    日刑生字第1108020612號函在卷可憑（見原審卷第83、84頁
    ），足見Ａ女內褲褲底內層、外陰部、陰道深部不僅檢出與
    被告DNA型別相符之Y染色體，且Ａ女內褲所採集之Y染色體DN
    A-STR型別可能係來自於被告之精液。而由上開檢體採樣位
    置為Ａ女之內褲褲底內層、外陰部及陰道深部等部位，均非
    一般交際往來所能輕易觸及，且Ａ女與被告並非男女朋友，
    被告倘無以手指、陰莖進入Ａ女陰道之行為，僅如被告所辯
    雙方按摩腹部、捶肩膀等肢體接觸乙節當無可能會造成上開
    鑑定結果，堪認Ａ女所證述被告有以手指、陰莖插入其陰道
    等內容，並非子虛。
　⒋按性侵害案件因具有隱密性，通常僅有被告與被害人在場，
    或不免淪為各說各話之局面，是法院於判斷被害人陳述之憑
    信性時尤應慎重，特別是被害人前後陳述，如出現與主要犯
    罪構成要件事實具有關聯性之不一致或矛盾情形，並應查明
    其不一致或矛盾之原因（單純因心智發展不足而無法為完整
    或準確陳述、再度受害之恐懼、害怕受處罰、自責、對性產
    生之反感、擔憂同儕異樣的眼光或因報案後來自親人之不當
    壓力或指導），對照被害人之成長經驗、品格、案發後之身
    心狀況（行為、情緒、創傷）表現，依經驗法則、論理法則
    審慎決定被害人證言之可信度；再整合被害人以外之人（如
    被害人之父母、家屬、老師、同儕、案發後與被害人接觸之
    警察、心理、衛生等相關人員）關於與被害人指證被害經過
    具有關聯性之陳述（發現、報案、指認、筆錄製作等過程、
    被害人身心狀態）、被告於案發後之反應（道歉、和解）、
    醫療、輔導紀錄及鑑定報告等間接或情況證據，據以補強被
    害人之證言之可信性。故證人陳述之證言組合，其中屬於轉
    述其聽聞自被害人陳述被害經過者，固屬於與被害人之陳述
    具同一性之累積證據，而不具有補強證據之適格；但依其陳
    述內容，茍係以之供為證明被害人之心理狀態，或用以證明
    被害人之認知，或以之證明其見聞被害人陳述當下顯示之狀
    態者，由於該證人之陳述本身，並非用來證明其轉述之內容
    是否真實，而是作為情況證據（間接證據），亦即以之推論
    被害人陳述當時之心理或認知，或是供為證明對該被害人所
    產生之情緒影響者，既屬該證人陳述其當時所親自見聞被害
    人案發後發生之情況，則所欲待證之事實與該證人之知覺間
    ，仍存有關聯性，自屬適格之補強證據。申言之，被害人證
    述如有其他補強證據可證，具可信性且無瑕疵可指，縱無其
    他直接證據，亦足資作為認定犯罪之積極證據。從而，判斷
    被害人證述是否可信且無瑕疵，即可探究案發後與被害人接
    觸相關人員之見聞，其等證詞內容或有係聽聞被害人陳述之
    部分，然亦同時存在其等與被害人接觸互動之對話及感受，
    該部分即屬本於個人之經歷或經驗而為之陳述，所為證詞仍
    值作為補強被害人證述之證據。經查：
　⑴證人李○○於偵訊中證稱：Ａ女於案發後在群組中說她要處理事
    情，我就私下傳送訊息問Ａ女為何要處理事情，Ａ女就說她昨
    天發生事情，後來就用電話跟我說被告叫她上車，說要處理
    我的事情，被告原先要帶Ａ女到廖○○家，後來卻帶到被告自
    己的家中，被告第一次原本想要性侵Ａ女但沒成功，後來以
    按摩名義性侵Ａ女得逞，Ａ女在電話中跟我講這件事情時，情
    緒是一直在哭，我就勸Ａ女去報警，Ａ女說怕被她母親罵，我
    說不去報警的話，這件事情難道就甘願這樣過去，對方不會
    受到應有的懲罰，我就叫Ａ女去跟母親坦白並報警，還叫Ａ女
    不要洗澡，可能留有證據等語（見偵卷第169至170頁）。　
　⑵證人廖○○於原審審理時證稱：莊○○是我兒子，我並沒有委託
    被告找Ａ女處理莊○○與Ａ女之糾紛，是我跟我女兒甲○○在聊天
    時談到莊○○與Ａ女的事情，我叫甲○○看用什麼方式去找Ａ女出
    來把事情釐清或問題解開，剛好被告聽到就自己主動說要甲
    ○○不要管，他去找Ａ女，我有覺得很奇怪，但我想說被告既
    然要去找Ａ女，就讓被告去找Ａ女，結果過了兩天之後即109
    年10月1日晚上大約5、6點左右，被告用他手機聯絡我說他
    找到Ａ女，我就跟被告說請他把Ａ女帶過來我這邊，但因為我
    這邊有被告不想遇到的人，所以被告說要拖延時間，晚一點
    再帶Ａ女過來我這邊，但我不知道Ａ女為何會在被告住處，被
    告也沒有表示他會帶Ａ女到被告住處，而當天晚上被告自己
    打過2、3通電話給我，其中1通是被告用暱稱「金知曉」撥
    打我的LINE或臉書，我接通起來就是跟Ａ女視訊，整個時間
    沒有很久，大約10至15分鐘左右，在我與Ａ女視訊過程中，Ａ
    女沒有跟我講什麼內容，就表情給我看而已，Ａ女的臉有一
    點怪，看起來很緊張的樣子、很害怕的表情，有時兩人都沒
    有講話，就只是互看而已，Ａ女在視訊時沒有提到她要來找
    我，我有問Ａ女要不要過來找我，Ａ女有點頭，但直到最後Ａ
    女都沒有來找我，我不知道原因，也沒問被告為何沒有把Ａ
    女帶過來，我就沒有再聯繫被告或Ａ女等語（見原審卷第138
    至153頁）。
　⑶證人甲○○於原審審理時證稱：這件事情是莊○○跟他的朋友因
    為Ａ女吵得不可開交，後來我母親廖○○跟我講要不要請Ａ女出
    來，我說好，廖○○就請我找Ａ女出來跟她溝通，剛好被告在
    場聽聞我跟廖○○的上述對話內容，被告就跟我說他要出手幫
    忙，叫我不要管這件事，但我沒有委託或請被告幫忙找Ａ女
    ，後來於案發當天，被告有說找到Ａ女，而Ａ女於當天也有給
    我她的手機定位，但後來有段時間聯絡不到人，我打給Ａ女
    ，Ａ女都沒有接聽，且突然關掉她的手機定位，當天Ａ女有跟
    廖○○視訊通話，通話時間不到半小時，我不知道有沒有10分
    鐘，我有在旁邊看，當時Ａ女講話結巴、吞吞吐吐，表情怪
    異、有輕微在發抖，我印象最深刻就是Ａ女眼睛確實有泛紅
    ，後來Ａ女跟廖○○的視訊就草草結束，之後隔天或隔幾天，
    我因為Ａ女於事發當天很緊張，我察覺有異，所以有跟Ａ女聯
    繫並詢問她到底發生什麼事情，Ａ女就說她事發隔天去報案
    、檢查等流程辦完之後，跟我敘述大概過程，從被告接Ａ女
    上車後，電話都不准接，連Ａ女媽媽打來也都不准接，說她
    在被告車上就開始被掌控，到被告家，所有過程Ａ女都講給
    我聽，我就有跟Ａ女講「沒關係，所有的過程你跟我講一遍
    ，我聽看看」、「你要跟我講時，情緒先平穩，讓自己一切
    都平穩再來跟我講，你要覺得你OK了再來跟我講」等語，因
    為我怕Ａ女情緒會上來，Ａ女在講的過程中稍微有點激動，我
    就跟Ａ女講「你不想講的過程我都不要聽就好」，我覺得讓Ａ
    女講出來對她也是一種抒發，我就跟Ａ女說「你就交由司法
    讓這一切平息」等語（見原審卷第155至162頁）。
　⑷觀諸前揭證人李○○、廖○○、甲○○所述，其等固未在被告以前
    揭強暴手段對Ａ女為強制性交行為時當場見聞，然從其等證
    述可知，Ａ女與廖○○視訊過程中，Ａ女講話結巴、吞吞吐吐、
    臉部表情顯露出緊張、怪異、眼睛泛紅、輕微發抖等異常行
    為表現，以及Ａ女於遭被告強制性交行為後，向李○○、甲○○
    敘述事發經過時有哭泣、有點激動之情緒及心理反應等情，
    核與一般性侵受害者於陳述身體遭侵犯過程時排斥、惶恐，
    及被害後心理、生理之真摯反應相當，均為李○○、廖○○、甲
    ○○等人或係親身感受與經歷、或係與Ａ女互動之接觸過程與
    觀察結果，而非單純轉述Ａ女所告知之案發過程。準此，證
    人李○○、廖○○、甲○○等人上開證述關於與Ａ女之對話內容及
    其等所見Ａ女之神情、行為表現，該對話及觀察所見，既係
    其等親身經歷與聞之事，並就該部分事實作證，要非傳聞，
    當足以佐證、補強Ａ女關於遭被告強制性交之證述內容真實
    性，益徵Ａ女指訴與事實相符，亦足證Ａ女確遭被告強制性交
    之事實。
　⒌再參以被告於本案案發時已滿25歲，係正值年輕力盛之成年
    男性，且自述其身高大概165公分至170公分之間、體重大概
    70幾公斤等語（見原審卷第66頁），而Ａ女則陳稱其身高163
    公分、體重約53公斤等語（見原審卷第137頁），被告之身
    體、氣力顯優於Ａ女；復考量案發當時僅有被告與Ａ女二人在
    本案房間內，且無其他人在被告住處之時空環境，則Ａ女證
    稱其擔心可能遭受被告更嚴重之侵害而不敢求救，以及曾用
    手推阻被告表示拒絕，但被告仍不予理會，強行抱住Ａ女、
    企圖親吻Ａ女、撫摸Ａ女胸部、以手指插入Ａ女之陰道及以陰
    莖插入Ａ女之陰道、肛門等節，應與實情相符，是被告以前
    揭強暴手段而對Ａ女為強制性交之行為無疑。
(三)被告其他辯解不予採認定理由：
  ⒈被告歷次供述：⑴警詢時供稱：我於案發當天第一次與Ａ女見
    面，我有開車載Ａ女，並回我住處，我一回家就睡了，而Ａ女
    說她身體不舒服，要我幫她按摩，一開始我有拒絕，但後來
    有幫Ａ女按摩，我並沒有與Ａ女發生性行為等語（見偵卷第12
    至13頁）；⑵偵訊中供稱：我原本不認識A女，因為Ａ女跟一
    個男朋友還沒有分手就跟莊○○在一起，好像有感情糾紛，Ａ
    女要處理跟莊○○的事情，而我認識莊○○，所以Ａ女在案發當
    天的前一天主動聯繫我，請我幫她講合，Ａ女就於109年10月
    1日叫我載她去莊○○家，當天我第一次與Ａ女見面，但Ａ女說
    莊○○家太多人，她不去了，就叫我先載她去我住處，我跟Ａ
    女回到我住處後，我有用我手機打給廖○○，Ａ女用視訊跟廖○
    ○通話，除此之外，當天我下班很累，我就在家睡覺，Ａ女叫
    我幫她按摩，剛開始我說不要，Ａ女就一直盧，但我還是沒
    有理會，繼續睡覺，Ａ女就一直把我吵起來，她說她人不舒
    服，我還是沒有幫她按摩，只有幫Ａ女捶肩膀捶兩下，她又
    說肚子不舒服，要我幫她按肚子，我說不要，繼續睡，Ａ女
    就用我的手去摸她的肚子，所以我只有碰觸到Ａ女的肩膀、
    肚子，沒有碰觸A女其他身體部位，且Ａ女衣著完整，沒有脫
    衣服，後來我睡到Ａ女跟我說她要離開了，我說好，我問Ａ女
    要不要載她回去，她說不用，就回去了，我當天並沒有跟Ａ
    女發生性行為，我真的不知道為何在Ａ女的內褲、外陰部、
    陰道深層等處會採到我的DNA，我都在睡覺，我理都不想理Ａ
    女等語（見偵卷第197至203頁）；⑶原審準備程序供稱：我
    是因為受到廖○○委任，請我找Ａ女出來講Ａ女與莊○○的事情，
    所以我就於109年10月1日15時43分許，以Messenger暱稱「
    金知曉」與Ａ女聯繫，復於同日18時至18時30分許，駕駛車
    牌號碼000-0000號自用小客車至Ａ女住處搭載Ａ女，當天我與
    Ａ女是初次見面，我在開車載Ａ女之前及載Ａ女途中，均有向Ａ
    女表示要載Ａ女去莊○○家，但Ａ女表示拒絕，並且要來我住處
    ，我不知道為何Ａ女要來我住處，嗣於同日19時許，我將Ａ女
    載到我住處後，我就打給廖○○，Ａ女跟廖○○就用我的手機視
    訊對話，她們對話很久，我當時很累躺在床上，後來就睡著
    ，Ａ女吵醒我叫我幫她按摩，我一開始拒絕她，Ａ女就一直拜
    託我，我就幫她用手捶肩膀，捶完肩膀後我就繼續睡，Ａ女
    又再與廖○○視訊講電話，她們講完之後，Ａ女就把我吵醒，
    並跟我說她要離開，我就幫Ａ女開門，讓Ａ女自行離開，除了
    我幫Ａ女捶肩膀外，我跟Ａ女沒有其他肢體接觸等語（見原審
    卷第65至66頁）；⑷原審審理時供稱：我與Ａ女不認識，因我
    與Ａ女弟弟在新北市○○區有合租房子，Ａ女弟弟積欠6個月房
    租未繳，所以我有在1個群組裡面要追討這筆錢，剛好Ａ女、
    莊○○也都在那個群組，Ａ女就在該群組嗆我，而莊○○看到後
    有跟廖○○說，廖○○就來找我出來協商莊○○與Ａ女之間的事情
    ，但我不知道為何要我幫忙找Ａ女，之後我要跟Ａ女討論她弟
    弟房租的事情，Ａ女就自己給我電話、地址、通訊軟體等聯
    絡方式，她也知道我要去載她，我去找Ａ女之前告訴她有兩
    件事情，一件是她弟弟房租的事，一件是廖○○的事情，當時
    我有跟Ａ女說要載她去我住處，講完房租這筆，接下來就是
    廖○○會叫人來載Ａ女，解決她跟莊○○的事情，我將Ａ女從○○載
    到我住處的路上，我有先用我手機聯絡廖○○說我有載到Ａ女
    ，Ａ女在車上也有通到電話，嗣到我住處後，我有用我手機
    撥給廖○○，直接將電話給Ａ女讓Ａ女與廖○○通電話，因為當時
    我下班很累，躺在我床上睡覺，Ａ女有在我床邊的桌上與廖○
    ○視訊，在我住處期間，剛開始我與Ａ女沒有任何肢體接觸，
    我有幫Ａ女按摩，只有幫她捶肩膀那邊2、3下，Ａ女當時有穿
    衣服，後來我很累就去睡覺，那時候Ａ女還叫我再繼續幫她
    按摩，我還拒絕Ａ女，後來Ａ女離開我住處時，我就送Ａ女出
    大門口，有問她要不要載她回去，Ａ女說不用，她自己說她
    朋友要來載她等語（見原審卷第200至202頁）。綜觀被告歷
    次供述，本案案發前究係被告或Ａ女主動聯繫對方，且兩人
    聯繫的原因係僅處理Ａ女與莊○○間之感情糾紛，抑或兼有處
    理被告追討Ａ女弟弟所欠房租、被告搭載Ａ女後之目的去處為
    何、Ａ女拒絕前往莊○○家之原因，與在本案房間內雙方身體
    接觸之情形、Ａ女與廖○○視訊之次數為何，均有前後不一之
    情，尚難憑認被告所辯何者為真。
  ⒉再由證人廖○○、甲○○均證稱並未委託被告找Ａ女出來處理Ａ女
    與莊○○間之問題，業如前述；復參諸被告與Ａ女Messenger對
    話內容，被告於案發當天傳送訊息表示「我有事找你」，嗣
    Ａ女詢問「怎麼了嘛」，被告再回以「有事問你」，有卷附M
    essenger對話紀錄翻拍照片3張可佐（見偵卷第45至49頁）
    ，顯見於案發當天係因被告有事要找Ａ女而主動聯繫，Ａ女僅
    是被動詢問被告有何事情而已。又據Ａ女於原審審理時證稱
    ：被告載我到被告住處之前，被告在車上是跟甲○○通電話，
    而非廖○○；且我是獨生女，並沒有其他兄弟姐妹，我也沒有
    一個弟弟跟被告合租房屋及我因弟弟積欠房租事情嗆被告的
    事情等語（見原審卷第205頁），對照被告前揭所述其係受
    廖○○之委託才找Ａ女、Ａ女主動聯繫其處理Ａ女跟莊○○的事情
    、Ａ女弟弟積欠房租等節，均有歧異，是被告所辯此節，已
    難採信為真。至被告於原審提出甲○○臉書內容（見原審卷第
    207頁），以證明甲○○曾透過臉書或簡訊請求被告幫忙尋找
    相關人云云，然該臉書內容係110年5月7日之訊息，要與本
    案無關，且被告亦未提出甲○○曾請其協助尋找Ａ女之臉書或
    簡訊內容，是該甲○○臉書內容並不足為有利於被告之認定，
    附此敘明。
  ⒊又被告與Ａ女互不認識，僅於本案案發當天始初次見面，彼此
    亦無仇恨怨隙，業如前述，則雙方在本案之前並無相識基礎
    ，僅是初次見面之陌生人關係，Ａ女豈會自行聯繫被告居中
    協調Ａ女與莊○○間之感情問題，嗣更要求前往被告住處，甚
    至主動要求被告對其按摩等舉止。反言之，Ａ女、莊○○間之
    感情問題與被告無關，被告何須自行聯繫Ａ女，如此積極介
    入Ａ女與莊○○間之感情問題。況且，苟依被告自稱於案發當
    天載Ａ女返回本案房間後，因下班很累就躺在床上睡覺，可
    見被告當天甚為疲累，則被告有何迫切需要須當天與Ａ女聯
    繫，並專程開車至○○載Ａ女後，再將其載回位在○○之本案房
    間，然後在本案房間內，被告卻又絲毫未處理原本所欲幫忙
    協調莊○○與Ａ女之間的事情，是被告上開所辯顯然均與常情
    不合，不足採信。
  ⒋再辯護人質以：Ａ女在與廖○○視訊過程中，何以不向廖○○求救
    ；且被告之室友林可萱、陳世偉亦見Ａ女並無異狀，足見Ａ女
    之指控並非實在云云。然查，Ａ女於原審審理時證稱：我不
    知道要怎麼跟廖○○求救說我遇到危險，因為被告就拿著手機
    在我面前開視訊，手機的鏡頭是對著我，我很害怕如果講了
    ，我會不會被打，怕有生命危險，我當時不敢向廖○○求救等
    語（見原審卷第121、129、133頁），參以Ａ女欲攜帶手機進
    廁所求援時，已見聞被告態度轉變為兇惡，且一般具相當社
    會經驗之成年女子突然遭逢此種危難時，是否能客觀冷靜應
    對並順利脫逃或請求救援，尚屬有疑，更遑論案發時年僅17
    歲尚未成年之Ａ女，而其主觀上原本認知其因廖○○有事與其
    商談，其對於被告與廖○○究有何內部協議、關係為何亦屬不
    明，又身處被告所掌控之空間內，其不敢對廖○○吐實、求援
    ，難謂與常情有違。況被告係在Ａ女與廖○○視訊通話後，才
    有進一步按摩、性侵害的動作，在此之前，縱然被告有強行
    抱住Ａ女、摸Ａ女胸部之行為，於Ａ女從廁所出來後，被告態
    度又恢復正常與Ａ女聊天，Ａ女乃誤認被告不至於再有踰矩行
    為（見原審卷第119、122頁、偵卷第226、227頁），是以Ａ
    女未於視訊中向廖○○求救，亦非不可想像。再證人即被告室
    友林可萱、陳世偉各於警詢時均證稱：案發當時，伊等均在
    士林夜市，所以不知道本案Ａ女有遭被告性侵之事，且Ａ女離
    開被告住處時，伊等沒有注意看Ａ女表情，不知Ａ女離開時神
    情有無怪異等語（見偵卷第152、156頁），則由證人林可萱
    、陳世偉之證述內容，已知其等並未對Ａ女表情、舉止有所
    留意，已無從認定案發後Ａ女並無異狀，自無從以此推認被
    告並未對Ａ女為強制性交行為；更何況，縱使Ａ女神情並無特
    別異常，常人遭遇性侵之事，多有羞恥憤恨或欲隱匿之情緒
    反應，難以向不認識或不甚熟識之人啟齒，實屬正常，而Ａ
    女既已遭逢此事，不敢再對不認識之被告室友求援或表現明
    顯異狀，以避免激怒被告而無法順利脫困，並非與常人反應
    有所悖離，是辯護人上開所指，難認可採，尚難執為有利於
    被告之之認定。
  ⒌又被告提出案發翌日其與Ａ女於Messenger通話時間長達9分鐘
    、13分鐘之對話紀錄（見本院卷第114、115頁），欲證明其
    前一晚並無性侵Ａ女，否則Ａ女不可能還會與其聯繫云云（見
    本院卷第97頁），然據證人Ａ女於偵訊時證稱：「（問：事
    發後被告有無聯絡妳？）當天我要驗傷時他試圖要打給我，
    我就沒有接電話，李○○有登入我帳號並打給被告兩次，李○○
    說對方百口莫辯，但我不知道他們講什麼。」等語（見偵卷
    第103頁），而證人李○○於偵訊時亦證稱其確有跟暱稱「金
    知曉」之人通過電話等情（見偵卷第171頁），參以被告提
    出之上開Messenger對話紀錄，於109年10月2日10時44分、1
    0時49分由Ａ女Messenger帳號撥出兩通語音給被告，然未接
    通，同日13時42分、15時31分許，被告以Messenger語音撥
    打至Ａ女帳號，分別有長達9分鐘、13分鐘之通話紀錄，而同
    日14時52分至16時45分期間Ａ女正在新北市政府警察局土城
    分局土城派出所製作警詢筆錄，有當日調查筆錄附卷可查（
    見偵卷第15頁），足徵Ａ女所證述是李○○登入其帳號與被告
    聯繫等情，應可採信。則被告所提出上開Messenger對話紀
    錄，並無從執為有利於被告之認定。
  ⒍再辯護人以Ａ女之陰道深處並無檢出被告之精子細胞，卻檢出
    與被告型別相同之DNA細胞，懷疑係Ａ女是以被告之DNA細胞
    做侵入的動作所致云云。然查，原審以「被害人有無可能自
    行採集本件涉嫌人之男性Y染色體DNA-STR後，再移至其內褲
    、外陰部、陰道深處，而造成本件鑑定結論之情形」問題函
    詢內政部警政署刑事警察局，經答覆以：「疑似性侵害案件
    醫療及蒐證流程」，被害人陰道深部棉棒之採證方式為以拋
    棄式陰道擴張器（長約10公分）伸入陰部，採取被害人陰道
    後穹窿及子宮頸口處，一般而言，未發生性行為之女性，陰
    道深部含有男性DNA之可能性極低，惟實際情形仍須視個案
    而定」等語，有該局110年11月1日刑生字第1108020612號函
    在卷可參（見原審卷第83至85頁）。又依刑法第10條第5項
    之關於「性交」之要件，只需以性器或性器以外之其他身體
    部位進入他人性器、肛門即足當之，並非採以「射精」為要
    件，且參以證人Ａ女已明白證述被告於陰莖插入時有戴保險
    套等語（見偵卷第19、103頁），是以Ａ女陰道深部既採得被
    告DNA細胞之檢體，縱使Ａ女陰道深部雖未發現被告之精子細
    胞，或有可能係被告於射精之時因有戴保險套而未檢出精子
    細胞，要難僅憑此據認被告並未以手指或陰莖插入Ａ女陰道
    或以陰莖插入Ａ女肛門之性交行為。況且，由Ａ女陰道採集之
    方式及位置係以長約10公分陰道擴張器至陰道後穹窿及子宮
    頸口處，殊難想像Ａ女在無專業之器械或技術下，自行轉移
    被告之DNA細胞於其體內陰道深達子宮頸處，是辯護人上開
    所辯情節，顯與一般經驗論理法則相違，尚難憑採。
(四)綜上所述，被告所辯各節，核與事證相違，俱難憑採。本案
    事證明確，被告上開強制性交犯行，堪以認定。
(五)至被告及辯護人聲請對被告實施測謊以證被告清白云云（見
    本院卷第72、103至104、106頁）。惟測謊鑑定，係依一般
    人在說謊時，會產生遲疑、緊張、恐懼、不安等心理波動現
    象，在生理上亦會引發心跳、呼吸、血壓、神經纖維表面電
    解質數量、體溫、血流速度等對應之強弱變化，鑑定者乃利
    用測謊儀器將受測者之上開情緒波動、生理反應情形加以紀
    錄，用以判別受測者所供述之真實性。倘受測者愈想壓抑其
    謊言所產生之反應，在測謊儀器上愈會產生明顯之波動反應
    ，反之，則無此不實之波動反應。而造成反應之原因包含受
    測者之「認知」，由受測者主觀經驗到施測者所發問之問題
    有所感受，進而引發生理反應、情緒波動等，是測謊鑑定往
    往因受測人之生理、心理因素而受影響，該鑑驗結果固可為
    審判之參考，但非為判斷之唯一及絕對依據（最高法院85年
    度台上字第5791號判決意旨參照）；況被告犯上揭強制性交
    犯行，業經詳予調查相關事證並論述如前，本案事證已臻明
    確，認被告及其辯護人聲請對被告進行測謊乙節，核無必要
    ，應予駁回，併此敘明。　　　
二、論罪：
(一)核被告所為，係犯刑法第221條第1項之強制性交罪。再被告
    於強制性交行為前，所為強吻Ａ女及撫摸其胸部之猥褻行為
    ，係強制性交前之階段行為，應為強制性交行為所吸收，不
    另論罪；又被告於密接時間、相同地點，以手指插入A女陰
    道、以陰莖插入A女陰道、肛門之行為，係侵害同一法益，
    各行為獨立性極微薄弱，依一般社會健全觀念，難以強行分
    開，應視為數個舉動之接續施行，合為包括之一行為予以評
    價，屬接續犯，公訴意旨就此部分漏未敘明，應予補充。
(二)另按成年人故意對兒童及少年犯罪者，加重其刑至二分之一
    ，兒童及少年福利與權益保障法第112條第1項前段固定有明
    文，惟適用該規定須證明被告主觀上對於被害人係兒童或少
    年此點有所認識，意即須有證據足以證明被告就其係對兒童
    或少年犯罪有直接故意或間接故意。經查，Ａ女於本案事發
    當時為14歲以上未滿18歲之少年，有性侵害案件代號與真實
    姓名對照表1份在卷可憑（見他卷第5頁），惟被告於原審審
    理時供稱：我不知道Ａ女年齡或就學狀況等語（見原審卷第2
    01頁），且證人Ａ女於原審審理時證稱：我於案發當天第一
    次與被告見面，於案發前雙方並無任何來往交集，我不記得
    被告是否知悉我的年紀或就學狀況等語（見原審卷第131頁
    ），是依證人Ａ女之證述，無從證明被告於案發時主觀上對
    於Ａ女係未滿18歲之少年有認識或有認識之可能，則依罪疑
    唯輕之原則，自無兒童及少年福利與權益保障法第112條第1
    項前段規定之適用，併予敘明。
三、上訴駁回之理由：
　　原審以被告強制性交犯行事證明確，適用刑法第221條第1項
    規定，並審酌被告僅為滿足個人私慾，不知尊重Ａ女身體自
    主權與性自主意願，竟以前述強暴手段對Ａ女為強制性交行
    為，危害Ａ女身心健康及人格發展，且使Ａ女留下難以抹滅之
    心理創傷，所為殊值非難；又被告犯後矢口否認犯行，未對
    Ａ女表示任何歉意，迄今復未與Ａ女達成和解賠償損害，毫無
    悔意可言；惟考量被告未曾因犯罪而經法院論罪科刑，有本
    院被告前案紀錄表1份在卷可參；暨其自陳國小畢業之智識
    程度，從事臨時工之收入情形、須扶養父母之家庭經濟生活
    狀況，並審酌其犯罪之動機、目的、手段及所生危害等一切
    情狀，量處有期徒刑4年6月。核其認事用法俱無不合，量刑
    亦甚妥適。被告上訴意旨略以：證人廖○○、甲○○否認有委請
    被告尋找Ａ女，然由被告於警詢提出之相關臉書擷圖內容，
    可以佐證其等所言不實；廖○○證稱與Ａ女視訊時，Ａ女表情有
    異，然Ａ女稱是在視訊後才遭被告性侵害，則廖○○何以能看
    出未被性侵之Ａ女表示怪怪的；證人林可萱、陳世偉稱Ａ女離
    開被告住處時，被告有出來幫Ａ女開門又回房間、Ａ女離開時
    未與被告爭吵，倘Ａ女確遭被告性侵害，何以被告還親自幫Ａ
    女開門、Ａ女又如何能平靜無異樣離開？鑑定報告說沒有精
    子細胞。故此部分無法證明被告對Ａ女有性侵害的行為云云
    。惟查：被告於警詢時所提出其與Ａ女之Messenger對話紀錄
    翻拍照片7張、LINE對話紀錄翻拍照片3張、被告臉書首頁翻
    拍照片1張（見偵卷第41至61頁），及於本院審理時所提出M
    essenger對話紀錄（見本院卷第109至124頁），並無任何廖
    ○○委託被告尋找Ａ女之訊息紀錄，無從佐證被告所稱受託一
    事屬實。且按證據之取捨及證據證明力如何，均屬事實審法
    院得自由裁量、判斷之職權，苟其此項裁量、判斷，並不悖
    乎通常一般之人日常生活經驗之定則或論理法則，且於判決
    內論敘其何以作此判斷之心證理由者，即不得任意指摘其為
    違法。原判決已說明依據被告供述、證人即告訴人、廖○○、
    甲○○、李○○、林可萱、陳世偉所為證述、google街景圖、Me
    ssenger、LINE對話紀錄、鑑定報告及函文說明等證據資料
    相互勾稽，而為綜合判斷、取捨，據此認定本案犯罪事實，
    並於理由欄內詳為說明判斷依據與心證，其所為推理論斷，
    衡諸經驗及論理等證據法則皆無違背，自難指為違法。被告
    提起上訴否認犯罪，仍執陳詞指摘原審判決不當云云，無非
    係對原判決已說明事項及屬原審採證認事職權之適法行使，
    持憑己見而為不同之評價，重為爭執，尚非可採。是其提起
    上訴並無理由，應予駁回。
據上論斷，應依刑事訴訟法第368條，判決如主文。
本案經檢察官劉家瑜提起公訴，檢察官鄭堤升到庭執行職務。
中　　華　　民　　國　　111 　年　　10　　月　　25　　日
　              　刑事第十八庭  審判長法　官  何俏美
                                      法　官  黃紹紘
                                      法　官  陳海寧
以上正本證明與原本無異。
如不服本判決，應於收受送達後20日內向本院提出上訴書狀，其
未敘述上訴之理由者並得於提起上訴後20日內向本院補提理由書
（均須按他造當事人之人數附繕本）「切勿逕送上級法院」。
                                      書記官  謝文傑
中　　華　　民　　國　　111 　年　　10　　月　　25　　日
附錄本案論罪科刑法條全文
刑法第221條（強制性交罪）
對於男女以強暴、脅迫、恐嚇、催眠術或其他違反其意願之方法
而為性交者，處3年以上10年以下有期徒刑。
前項之未遂犯罰之。